臺灣臺東地方法院刑事裁定
111年度聲字第219號
聲明異議人
即  受刑人  陳文派


上列聲明異議人因竊盜等案件，對於本院104年度聲字第541號裁
定後檢察官之執行指揮(105年執更壬字第23號)聲明異議，本院
裁定如下：
    主  文
聲明異議駁回。
    理  由
一、聲明異議意旨略以：聲明異議人即受刑人陳文派（下稱異議
    人）因竊盜案件，前經臺灣宜蘭地方法院以101年度易字第1
    53號判決處有期徒刑8月（共3罪）、10月（共2罪），應執
    行有期徒刑2年10月，並於刑之執行前，令入勞動場所強制
    工作3年，經臺灣高等法院以101年度上易字第1813號判決上
    訴駁回確定，並於民國101年10月16日至勞動場所執行強制
    工作，經臺灣高等法院於104年2月4日以104年度聲字第438
    號裁定免予繼續執行而執行完畢。然強制工作規定業經司法
    院大法官認定違憲，請求將上開已執行之強制工作得以折抵
    異議人現執行之刑期。異議人認為強制工作規定經司法院大
    法官於110年12月10日宣告違憲，檢察官現執行「有期徒刑
    」之指揮不當，是異議人所聲明異議之對象，應為檢察官執
    行「有期徒刑」部分（即本院104年度聲字第541號裁定）之
    指揮甚明。則本院104年度聲字第541號裁定所諭知之應執行
    有期徒刑16年6月確定，現正執行中，該有期徒刑部分，自
    應以本院為「諭知該裁判之法院」。請求本院將上開已執行
    之強制工作折抵異議人現執行之刑期。爰依法聲明異議，請
    求撤銷檢察官之執行指揮等語。
二、按受刑人以檢察官執行之指揮為不當者，得向諭知該裁判之
    法院聲明異議，刑事訴訟法第484條定有明文。是對於刑之
    執行得聲明異議之事由，僅限於「檢察官執行之指揮為不當
    」者，而此所稱「檢察官執行之指揮不當」，應指檢察官有
    積極執行指揮之違法及其執行方法有不當等情形而言。又依
    司法院於110年12月10日公布釋字第812號解釋文，94年2月2
    日修正公布並自95年7月1日施行之刑法第90條第1項及第2項
    前段規定、95年5月30日修正公布並自同年7月1日施行之竊
    盜犯贓物犯保安處分條例第3條第1項規定、同條例第5條第1
    項前段規定，就受處分人之人身自由所為限制，均違反憲法
    第23條比例原則，與憲法第8條保障人身自由之意旨不符，
    均應自本解釋公布之日起失其效力。自本解釋公布之日起，
    確定終局裁判所宣告之強制工作，尚未執行或執行未完畢者
    ，應免予執行；受處分人應另執行徒刑者，自本解釋公布之
    日起至檢察官指揮執行徒刑之日止，其在原勞動場所等候執
    行徒刑之期間，應算入執行徒刑之期間。
三、經查，異議人前因竊盜案件，經臺灣宜蘭地方法院以101年
    度易字第153號判決判處有期徒刑8月（共3罪）、10月（共2
    罪），應執行有期徒刑2年10月，並於刑之執行前，令入勞
    動場所強制工作3年，經臺灣高等法院以101年度上易字第18
    13號判決上訴駁回確定，嗣經臺灣高等法院於104年2月4日
    以104年度聲字第438號裁定免予繼續執行而執行完畢，有臺
    灣高等法院被告前案紀錄表、在監在押簡表各1份在卷可稽(
    本院卷第56頁至第58頁、第87頁)。而異議人現正執行本院1
    04年度聲字第541號裁定所定應執行有期徒刑16年6月之刑期
    ，此亦有本院104年度聲字第541號裁定、臺灣臺東地方檢察
    署105年執更壬字第23號執行指揮書各1份附卷可憑(本院卷
    第101頁)。上開事實，均堪認定。
四、而異議人雖以上情聲明異議。惟查，司法院大法官釋字第81
    2號解釋理由書敘明：【法院於釋字第812解釋前，係依裁判
    時有效之法律而宣告強制工作，自屬合法有效，不因本解釋
    而生實質違法情事，縱嗣經本解釋宣告違憲，係自公布當日
    起發生效力，亦無從否定過去符合憲法要求具公益性質之法
    秩序事實，於此特殊情況下，受刑人尚不得據本解釋，經非
    常上訴程序，請求撤銷其所受強制工作之宣告。】，故司法
    院釋字第812號解釋文內容並無異議人所指已執行強制工作
    期間，應算入執行徒刑期間或得以折抵有期徒刑刑期之明文
    。
五、又上開解釋僅揭示「受處分人應另執行徒刑者，自本解釋公
    布之日起至檢察官指揮執行徒刑之日止，其在原勞動場所等
    候執行徒刑之期間，應算入執行徒刑之期間」，可見其係有
    意將「已執行完畢」之處分期間排除在外，揆諸前揭說明，
    受處分人僅能就自上開解釋公布之日以後，其在原勞動場所
    等候執行徒刑之期間，主張算入執行徒刑之期間，尚不得以
    上開解釋公布之日以前之強制工作處分期間算入執行徒刑之
    期間。異議人應係將該解釋文中「在原勞動場所等候執行徒
    刑之期間，應算入執行徒刑之期間」誤解為強制工作已執行
    完畢者，可以折抵有期徒刑之執行，是其主張本件可有折抵
    有期徒刑之執行，顯有誤會。
六、綜上所述，本件檢察官之指揮執行，並無不法，異議人指摘
    檢察官之指揮執行不當，並無可採，其聲明異議，為無理由
    ，應予駁回。
據上論斷，應依刑事訴訟法第486條、第220條，裁定如主文。　
中　　華　　民　　國　　111 　年　　6 　　月　　10　　日
                  刑事第二庭  法  官  李承桓
以上正本證明與原本無異。
如不服本裁定，應於裁定送達後5日內向本院提出抗告狀（須附
繕本）。「切勿逕送上級法院」
                              書記官  許惠棋
中　　華　　民　　國　　111 　年　　6 　　月　　13　　日